# 求助陈版，关于收入确认递延收益的问题

提问人：bao2510 时间：2021-09-06 14:33:04
陈版您好，向您请教：
A公司销售给政府企业设备，设备用于A公司与政府企业均有持股的B公司(系A公司合并控股子公司)使用，A公司与政府约定运营期为 5 年，公司销售设备账务处理如下：设备售价500w，成本200w，考虑到设备定价系设备及服务的价格，故稳妥起见，销售设备当年确认收入200w，成本200w，毛利作为运营收入确认递延收益300w，按 5 年摊销计入营业收入。现A公司拟将B公司股权全部转让给A公司大股东，签订了股权转让协议，约定与政府约定运营义务由受让方承担。对A公司尚未结转的递延收益如何处理。公司内部讨论如下处理方式：
1.资本公积。该公司运营义务转让给大股东，视为股东捐赠，做资本公积。
2.营业外收入。
@chenyiwei

回答人：chenyiwei
首先建议考虑：设备销售和运营服务是否属两项履约义务？如果是，则设备销售毛利为零，全部毛利归属于运营服务，是否符合五步法模型中合理分摊合同对价至各项履约义务的要求？
假设不考虑这种问题，认可该种做法是合理的。则方案 1 （资本公积。该公司运营义务转让给大股东，视为股东捐赠，做资本公积）更加合理。因为仅仅转移履约义务（由大股东承担运营成本）但未将尚未履行完毕的履约义务对应的价款一并转移，这种安排并不公允，仅可能发生在关联方之间。